【裁判字號】    99,交抗,314
【裁判日期】    990909
【裁判案由】    聲明異議
【裁判全文】
臺灣高等法院高雄分院刑事裁定         99年度交抗字第314號
抗告人即
受處分人    甲○○
上列抗告人因交通違規聲明異議案件，不服臺灣高雄地方法院中
華民國99年6月29日裁定（99年度交聲字第1795號），提起抗告
，本院裁定如下：
    主  文
抗告駁回。
    理  由
一、抗告意旨略以：抗告人即受處分人甲○○於民國（以下同）
    97年5 月6 日凌晨零時55分許，酒後駕駛車牌號碼158-MK號
    營業小客車上路，行經高雄市苓雅區○○○路37號時，為警
    攔檢並測得其呼氣酒精濃度達0.63mg/L而查獲，上開行為業
    經高雄地方法院檢察署檢察官於97年5 月29日以97年度偵字
    第13411 號為緩起訴處分，並命抗告人甲○○向犯罪被害人
    保護協會支付新臺幣（下同）2 萬元確定，抗告人甲○○亦
    已依緩起訴內容履行完畢，因抗告人甲○○被吊扣駕照，不
    能再開計程車，現失業在家，經濟十分困難，原審裁決再繳
    罰鍰2 萬9500元，有違「一事不二罰」之原則，爰提起抗告
    等語。
二、經查：抗告人甲○○在飲用酒類後，駕駛前開營業小客車，
    於前揭時地為警攔查，並測得其吐氣所含酒精成份達每公升
    0.63毫克，原處分機關乃以駕駛人酒精濃度超過規定標準為
    由，依道路交通管理處罰條例第35條第1 項第1 款，裁處罰
    鍰4 萬9500元、吊扣駕駛執照12個月、施以道路安全講習之
    事實，有交通部公路總局高雄區○○○○○道路交通管理事
    件裁決書附卷可稽。又抗告人甲○○因上開酒後駕車案件，
    業經高雄地方法院檢察署檢察官於97年5 月29日以97年度偵
    字第13411 號為緩起訴期間2 年，命被告向犯罪被害人保護
    協會支付2 萬元之緩起訴處分，該緩起訴處分於97年6 月19
    日確定，抗告人甲○○已於97年7 月3 日依緩起訴內容繳交
    2 萬元，嗣該案件緩起訴期間於99年6 月18日屆滿，緩起訴
    處分未經撤銷等事實，業經原審調閱上開偵查卷宗核閱無訛
    ，並有臺灣高等法院被告前案紀錄表及繳費收据影本可憑（
    收据影本見原審卷第3 頁），原處分機關依道路交通管理處
    罰條例第35條第1 項第1 款規定，對抗告人甲○○上開酒後
    駕車之違規行為予以裁罰時，除其行為應處以其他種類行政
    罰即吊扣駕駛執照12個月及施以道路安全講習部分，仍得予
    以裁處外，並裁處罰鍰4 萬9500元，因抗告人甲○○所支付
    之緩起訴處分金為2 萬元，參照道路交通管理處罰條例第35
    條第8 項規定意旨，抗告人甲○○尚須補繳該等不足部分之
    罰鍰即2 萬9500元，始為適法，原審撤銷原處分，改裁處罰
    鍰2 萬9500元，核無不合，抗告人甲○○以其被吊扣駕照，
    不能再開計程車，現失業在家，經濟十分困難，請求免補繳
    罰鍰，為無理由，應予駁回。
三、據上論結，應依刑事訴訟法第412 條，裁定如主文。
中    華    民    國    99    年    9     月    9     日
                  刑事第八庭    審判長法  官 洪兆隆
                                      法  官 郭玫利
                                      法  官 張盛喜
以上正本證明與原本無異。
本裁定不得再抗告。
中    華    民    國    99    年    9     月    9     日
                                      書記官 黃一秋

司法院資訊處製作；財團法人民間司法改革基金會備份。
